# 增资前的过渡期损益是否可以确认在增资时点

提问人：michaelhtts 时间：2019-12-18 18:18:37
A 公司下属全资子公司 B 引进多个外部投资者，按照 18 年 9 月 30 日作为基准日审计、评估，A 公司与外部投资者实际签署投资协议在 2019 年3 月份，约定在投资者增资前的过渡期损益归属于 A公司，假设 C公司增资在 2019 年 4 月 30 日，通过期后的审计过渡期损益为 5000 万，那么这 5000 万是否可以体现在出具 2019 年 4 月 30 日审计报告的报表上？
是否可以通过增加其他应付款减少未分配利润 5000 万来确认，依据就是投资协议？

回答人：chenyiwei
1 、投资协议中有无明确约定 “在投资者增资前的过渡期损益归属于 A 公司” 的具体操作方式？例如是否明确约定采用对 A 公司分配特别现金股利的方式，还是其他方式？
2 、仅有新老股东之间的协议，股利分配的决策程序是否完整？是否还需要B 公司的股东会作出决议？
3 、新老股东之间的协议以及B 的股东会决议（如有）中是否明确约定了过渡期损益的计算方式（例如，可能不是完全按照 B 公司的账面净利润）？该应分配金额已经履行了哪些核实和确认的程序？